---
title: "Assignment 10"
author: "JAMD"
date: "28 de agosto de 2019"
output: html_document
---

```{r setup, include=FALSE}
knitr::opts_chunk$set()
```

```{r}
library(MASS)
str(birthwt)
help(birthwt)
```


```{r}
df = as.factor(birthwt)

df = subset(birthwt,select=c(1,4)) 

table(df)->data 

round(prop.table(data),3)

round(prop.table(data,margin=1),3)

round(prop.table(data,margin=2),3)
```


```{r}
plot(data,col=c("lightblue"),xlab="peso", ylab = "raza")

```


```{r}
barplot(data,col=c("lightblue","pink"),
        legend.text = c(">2.5","<2.5"),
        #legend.text = TRUE,
        beside = TRUE,
        #col = c("Negra","Blanca","Otra"),
        names.arg = c("Blanca","Negra","Otra")
        )

#Relativo al peso
barplot(prop.table(data, margin=1),col=c("lightblue","pink"),
        main="Diagrama de Frecuencia relativa del peso en la raza",
        legend.text = c(">2.5","<2.5"),
        #legend.text = TRUE,
        beside = TRUE,
        #col = c("Negra","Blanca","Otra"),
        names.arg = c("Blanca","Negra","Otra")
        )

#Relativo a la raza
barplot(prop.table(data, margin=2),col=c("lightblue","pink"),
        main="Diagrama de Frecuencia relativa de la raza con el peso",
        legend.text = c(">2.5","<2.5"),
        #legend.text = TRUE,
        beside = TRUE,
        #col = c("Negra","Blanca","Otra"),
        names.arg = c("Blanca","Negra","Otra")
        )
```

Se puede observar que en ninguno de los casos la raza influye sobre el peso mayor a 2.5kg. Asimismo podemos decir que del total de niños con peso mayor a 2.5kg el 50% corresponde a mujeres de raza blanca. De igual forma, podemos afirmar que el 70% de bebes de las mujeres de raza blanca pesan mas de 2.5kg

```{r}
df_smoke_peso = table(birthwt$smoke,birthwt$low)

dimnames(df_smoke_peso) = list(
  Fuma = c("No Fuma","Si Fuma"),
  Peso = c(">2.5","<2.5")
)

prop.table(df_smoke_peso,margin=1)

prop.table(df_smoke_peso,margin=2)

```

Se puede observar del total de madres que no Fuman un 74% tiene bebes con un peso normal mayor a 2.5kg.Sin embargo, del total de madresque si fuman un 59% tuvo bebes con un peso mayor a 2.5kg. Podemos decir que el fumar no influye en el peso de los bebes.


```{r}
df_ht_smoke = table(birthwt$ht,birthwt$smoke)

dimnames(df_ht_smoke) =  list (
  Hipertensa = c("No Hipertensa","Si Hipertensa"),
  Fuma = c("Si Fuma", "No Fuma")
)

prop.table(df_ht_smoke,margin = 1)

prop.table(df_ht_smoke,margin = 2)

```



```{r}
library(gmodels)
df_race_smoke_low = table(birthwt$race,birthwt$smoke,birthwt$low)

dimnames(df_race_smoke_low) = list(
  Raza = c("Blanca","Negra","Otra"),
  Fuma = c("No", "Si"),
  Peso = c(">2.5","<2.5")
)

round(prop.table(aperm(df_race_smoke_low, perm=c("Fuma","Peso","Raza")))*100,3)

prop.table(aperm(df_race_smoke_low, perm=c("Fuma","Peso","Raza")), margin=1)
prop.table(aperm(df_race_smoke_low, perm=c("Fuma","Peso","Raza")), margin=2)

```

```{r}
plot(prop.table(aperm(df_race_smoke_low, perm=c("Fuma","Peso","Raza"))), color="lightblue")
```

